臺灣高等法院臺南分院刑事判決　　　　 94年度上訴字第780號
上　訴　人　臺灣嘉義地方法院檢察署檢察官
被　　　告　甲○○
上列上訴人因被告違反毒品危害防制條例案件，不服臺灣嘉義地
方法院94年度訴字第334號中華民國94年6月30日第一審判決（起
訴案號：臺灣嘉義地方法院檢察署94年度毒偵字第115號），提
起上訴，暨該署檢察官併案審理（併案案號：臺灣嘉義地方法院
檢察署94年度毒偵字第852號、1177號），本院判決如下：
    主  文
原判決關於甲○○連續施用第一級毒品暨定應執行刑部分均撤銷
。
甲○○連續施用第一級毒品，累犯，處有期徒刑壹年肆月，扣案
之第一級毒品海洛因壹小包（淨重零點壹伍公克）沒收銷燬之，
扣案之海洛因外包裝袋壹個、夾鏈帶壹個、注射針筒壹支及橡皮
管壹條均沒收。
    事  實
一、甲○○前因91年間施用毒品案件，經原審於民國（下同）91
    年2月19日，以91年度毒聲字第98號裁定送強制戒治，復於
    91年8月18日，經原審以91年度毒聲字第708號裁定停止戒治
    付保護管束，於92年2月18日停止戒治期滿未經撤銷而執行
    完畢；甲○○並因上開施用毒品案件，經原審於91年7月25
    日，以91年度訴字第194號判處有期徒刑1年2月確定，於93
    年3月17日假釋付保護管束，於93年6月2日因保護管束期滿
    未經撤銷，以已執行完畢論；詎不知悔改，基於施用第一級
    毒品海洛因之概括犯意，自94年1月14日起至同年7月29日止
    ，連續在嘉義縣民雄鄉○○村○○路一七九巷六號住處，以
    針筒注射方式施用海洛因（人體內代謝為嗎啡）多次。嗣於
    同年1月20日13時40分許，為警在上址扣得海洛因一小包（
    淨重0.15公克）、其所有供包裝上開毒品以供施用該毒品所
    用之空包裝袋一個、注射針筒一支及橡皮管一條，並於同年
    月20日14時55分許，得甲○○同意採其尿液送驗，結果呈嗎
    啡陽性反應。復於同年4月10日、同年7月30日分別經警採尿
    送驗，結果亦呈嗎啡陽性反應，並經警扣得其所有，供其施
    用毒品所用之夾鏈帶一個。
二、案經嘉義縣警察局報告臺灣嘉義地方院檢察署檢察官偵查起
    訴，暨該署檢察官併案審理。
    理  由
一、訊據被告甲○○對於上開連續施用第一級毒品海洛之事實均
    坦承不諱，又前揭為警查扣之第一級毒品海洛因一小包，經
    送請法務部調查局鑑驗結果確係海洛因，淨重0.15公克，此
    有法務部調查局94年3月18日調科壹字第180001948號鑑定通
    知書在卷足憑；且被告前揭經警所採尿液分別送請台灣檢驗
    科技股份有限公司、嘉義縣衛生局、長榮大學檢驗，結果均
    呈嗎啡陽性（海洛因吸食入人體，經代謝作用又可分解成嗎
    啡，故海洛因在進入人體後，均以嗎啡型態排於尿液中），
    亦有台灣檢驗科技股份有限公司九十四年四月二十七日KＺ0
    00000000000號、同年四月二十八日KＺ0000
    0000000號濫用藥物尿液檢驗報告、嘉義縣衛生局九
    十四年二月二十三日嘉衛檢字第○九四○○○四二一八煙毒
    尿液檢驗單、長榮大學九十四年八月十一日尿液檢驗確認報
    告書、代號與真實姓名對照表、尿液檢體監管紀錄表等件附
    卷可稽，並有前揭海洛因外包裝一個、注射針筒一支、橡皮
    管一條、夾鏈帶一個扣案可資佐証，足認被告之自白與事實
    相符，而可信採。
二、又被告前因91年間施用毒品案件，經原審於91年2月19日，
    以91年度毒聲字第98號裁定送強制戒治，復於91年8月18日
    ，經原審以91年度毒聲字第708號裁定停止戒治付保護管束
    ，於92年2月18日停止戒治期滿未經撤銷而執行完畢，有台
    灣高等法院被告全國前案紀錄表、台灣嘉義地方法院檢察署
    刑案資料查註紀錄表等件附卷可參，是被告於強制戒治執行
    完畢釋放後，五年內再犯本件之毒品危害防制條例第十條之
    罪，可堪認定。本件事証明確，被告犯行洵堪認定。
三、查海洛因為第一級毒品，毒品危害防制條例第二條第二項第
    一款定有明文。被告於上揭時、地連續施用第一級毒品海洛
    因，核其所為，係犯毒品危害防制條例第十條第一項之施用
    第一級毒品罪；其施用前持有海洛因之低度行為，為施用之
    高度行為所吸收，不另論罪。被告先後多次施用第一級毒品
    海洛因之犯行，時間緊接，方法相同，觸犯犯罪構成要件相
    同之罪名，顯係基於概括犯意反覆實施，為連續犯，爰依刑
    法第五十六條連續犯之規定論以一罪，並依法加重其刑。公
    訴意旨僅就民國94年1月18日犯行予以起訴，容有未洽，惟
    其餘犯行與起訴論罪科刑犯行，依前所述，有連續關係，屬
    裁判上一罪，本院自應併予審理。再被告前因91年間施用毒
    品案件，經原審於91年7月25日，以91年度訴字第194號判處
    有期徒刑一年二月確定，於93年3月17日假釋付保護管束，
    於93年6月2日因保護管束期滿未經撤銷，以已執行完畢論，
    有臺灣高等法院被告前案紀錄表在卷可參，其於受有期徒刑
    之執行完畢後五年內再犯有期徒刑以上之刑之罪，為累犯，
    依刑法第四十七條規定，遞加重其刑。
四、原審以被告施用第一級毒品部分罪証明確，因予論罪科刑，
    固非無見。但查被告除於94年1月18日施用毒品海洛因外，
    並有上揭其餘之連續施用海洛因之犯行，經檢察官併案審理
    ，原審未及審酌，顯有未當。檢察官以此上訴而指摘原判決
    不當，為有理由，應由本院將此部分連同定應執行部分予以
    撤銷改判。爰審酌被告有施用毒品前科，未能戒除毒癮，再
    有
    本件之犯行，顯見其意志不堅，其犯罪之動機、方法、所生
    危害，及其犯後坦承犯行，態度尚稱良好等一切情狀，量處
    如主文所示之刑，以資懲儆。扣案之海洛因一小包（淨重
    0.15 公克），屬第一級毒品，為違禁物，應依毒品危害防
    制條例第十八條第一項前段規定，沒收銷燬之；另扣案之毒
    品海洛因外包裝袋一個，係被告所有供作包裝毒品以防止毒
    品裸露、逸出及潮濕，應屬供本件施用毒品犯罪之物；注射
    針筒一支及橡皮管一條、夾鏈帶一個，均係被告所有且供施
    用海洛因所用之物，業據其供陳在卷，均依刑法第三十八條
    第一項第二款規定併予宣告沒收之。
據上論結，應依刑事訴訟法第369條第1項前段、第364條、第299
條第1項前段、毒品危害防制條第10條第1項、第18條第1項前段
、刑法第11條前段、第56條、第47條、第38條第1項第2款，判決
如主文。
本案經檢察官張太龍到庭執行職務。
中　　華　　民　　國　　94　　年　　11　　月　　9 　　日
                  刑事第四庭      審判長法官  吳  志  誠
                                        法官  蔡  美  美
                                        法官  陳  珍  如
以上正本證明與原本無異。
如不服本判決，應於收受本判決後十日內向本院提出上訴書狀。
其未敘述上訴理由者並得於提起上訴後十日內向本院補提理由書
狀（均須按他造當事人之人數附繕本）「切勿逕送上級法院」。
　　　　　　　　　　　　　　　　　　　書記官  岑      玢
中　　華　　民　　國　　94　　年　　11　　月　　9 　　日
附錄：本判決論罪科刑法條
毒品危害防制條例第十條
施用第一級毒品者，處六月以上五年以下有期徒刑。
施用第二級毒品者，處三年以下有期徒刑。
